臺灣臺南地方法院刑事判決
110年度交易字第1184號
公  訴  人  臺灣臺南地方檢察署檢察官
被      告  王楷甯



上列被告因公共危險案件，經檢察官提起公訴（110年度偵字第1
8470號），被告於本院準備程序進行中就被訴事實為有罪之陳述
，經本院裁定以簡式審判程序審理，判決如下：
    主  文
王楷甯駕駛動力交通工具而吐氣所含酒精濃度達每公升零點二五
毫克以上，累犯，處有期徒刑捌月。
    事實及理由
一、本案被告王楷甯所犯係死刑、無期徒刑或最輕本刑為3年以
    上有期徒刑以外之罪，亦非屬高等法院管轄第一審案件之罪
    ，其於本院準備程序中就被訴事實為有罪之陳述，經本院告
    知簡式審判程序之旨，並聽取檢察官及被告之意見後，依刑
    事訴訟法第273條之1第1項之規定，裁定行簡式審判程序，
    是依刑事訴訟法第273條之2規定，本件之證據調查，不受同
    法第159條第1項、第161條之2、第161條之3、第163條之1及
    第164條至第170條所規定證據能力認定及調查方式之限制，
    並得依同法第310條之2準用第454條之規定製作略式判決書
    。
二、本案犯罪事實及證據，除證據部分增列「被告於本院準備程
    序及審理時之自白」外，其餘均引用檢察官起訴書之記載（
    如附件）。
三、論罪科刑：
　㈠核被告王楷甯所為，係犯刑法第185條之3第1項第1款駕駛動
    力交通工具而吐氣所含酒精濃度達每公升0.25毫克以上之罪
    。
　㈡又被告前因不能安全駕駛致交通危險罪案件，經本院以107年
    度交易字第967號判決判處有期徒刑7月確定，入監執行後，
    於民國108年9月11日執行完畢出監等情，有臺灣高等法院被
    告前案紀錄表附卷可查（本院卷第18至19頁），其受徒刑之
    執行完畢後，5年以內故意再犯本案有期徒刑以上之罪，依
    刑法第47條第1項規定，為累犯；審酌被告前曾因酒後駕車
    之公共危險犯行入監服刑，未因徒刑執行完畢而有所警惕，
    仍故意再犯本案酒駕犯行，顯見其目無法紀，自我控管之能
    力欠缺，刑罰反應力甚為薄弱，主觀上有特別惡性，經依累
    犯規定加重法定最低本刑之結果，並未使被告所受刑罰超過
    其所應負擔之罪責，即無司法院釋字第775號解釋意旨所指
    應裁量不予加重最低本刑，否則將致罪刑不相當之情形，爰
    依刑法第47條第1項規定加重其刑。
　㈢爰審酌酒後不應駕車之觀念，多年來已透過學校教育、政府
    宣導及各類媒體廣為傳達各界周知，且被告除前揭論以累犯
    之科刑紀錄外（累犯不重複評價），已曾於95年、101年5月
    、101年8月、102年間多次酒駕分別經本院論罪科刑如附件
    起訴書犯罪事實欄所載，有臺灣高等法院被告前案紀錄表1
    份在卷可查，被告理應對於酒後不得駕車及酒醉駕車行為之
    危險性，均知之甚詳，竟不思警惕，猶罔顧公眾道路通行之
    安全，再度於飲酒後騎乘普通重型機車行駛在市區道路上，
    且其吐氣酒精濃度達每公升0.33毫克，對公眾交通往來顯已
    造成高度危險，又被告本件係第6次酒駕，其既深知酒駕為
    法所不容之公共危險犯行，仍未能深切自省及自我約束，心
    存僥倖再犯本案，更顯其漠視己身及其他用路人之生命、身
    體安全之心態，所為實應予較為嚴厲之非難；並念及被告犯
    後坦承犯行，已知己錯，兼衡其於本院審理時自述國中畢業
    、未婚、無子女、從事臨時工、月收入約新臺幣2萬餘元、
    與母親同住、須扶養母親等智識程度及家庭經濟生活狀況（
    本院卷第42頁）等一切情狀，量處如主文所示之刑。
據上論斷，應依刑事訴訟法第273條之1第1項、第299條第1項前
段、第310條之2、第454條第2項，刑法第185條之3第1項第1款、
第47條第1項，刑法施行法第1條之1第1項，判決如主文。
本案經檢察官柯博齡提起公訴，檢察官羅瑞昌到庭執行職務。
中　　華　　民　　國　　111 　年　　1 　　月　　13　　日
                  刑事第七庭  法　官  吳彥慧
以上正本證明與原本無異。
如不服本判決應於收受本判決後20日內向本院提出上訴書狀，並
應敘述具體理由。其未敘述上訴理由者，應於上訴期間屆滿後20
日內向本院補提理由書狀（均須按他造當事人之人數附繕本）「
切勿逕送上級法院」。 
　　　　　　　　　　　　　　　書記官   張儷瓊
中　　華　　民　　國　　111 　年　　1 　　月　　14　　日
附錄本案論罪科刑法條：
中華民國刑法第185條之3第1項
駕駛動力交通工具而有下列情形之一者，處2年以下有期徒刑，
得併科20萬元以下罰金：
一、吐氣所含酒精濃度達每公升零點二五毫克或血液中酒精濃度
    達百分之零點零五以上。
二、有前款以外之其他情事足認服用酒類或其他相類之物，致不
    能安全駕駛。
三、服用毒品、麻醉藥品或其他相類之物，致不能安全駕駛。
附件：
臺灣臺南地方檢察署檢察官起訴書
                                    110年度偵字第18470號
　　被　　　告　王楷甯　男　41歲（民國00年0月00日生）
　　　　　　　　　　　　住臺南市○○區○○街00號6樓之5
　　　　　　　　　　　　居臺南市○○區○○街0段000號
　　　　　　　　　　　　國民身分證統一編號：Z000000000號
上列被告因不能安全駕駛案件，業經偵查終結，認應提起公訴，
茲將犯罪事實及證據並所犯法條分敘如下：
　　　　犯罪事實
一、王楷甯⑴前於民國95年間，因酒後駕車之公共危險案件，經
    臺灣臺南地方法院（下稱臺南地院）以95年度交簡字第2235
    號判決判處罰金新臺幣6萬元確定，於96年5月1日易服勞役
    執行完畢（未構成累犯）；⑵復於101年5月間，因酒後駕車
    之公共危險案件，經臺南地院以101年度交簡字第1399號判
    決判處拘役50日確定，於101年12月25日易服社會勞動執行
    完畢（未構成累犯）；⑶又於101年8月間，因酒後駕車之公
    共危險案件，經臺南地院以101年度交簡字第2125號判決判
    處有期徒刑4月確定，於102年10月21日執行完畢（未構成累
    犯）；⑷再於102年12月間，因酒後駕車之公共危險案件，經
    臺南地院以103年度交簡字第154號判決判處有期徒刑6月確
    定，於103年10月29日執行完畢（未構成累犯）；⑸另於107
    年10月間，因酒後駕車之公共危險案件，經臺南地院以107
    年度交易字第967號判決判處有期徒刑7月確定，於108年9月
    11日執行完畢（構成累犯）。猶不知悔改，明知於服用酒類
    物品致吐氣所含酒精濃度達每公升0.25毫克以上者，不得駕
    駛動力交通工具，詎於110年8月30日12時許起，在臺南市○○
    區○○街0段000號住處飲用維士比藥酒，迨同日18時30分許，
    竟基於服用酒類駕駛動力交通工具之犯意，酒後騎乘車牌號
    碼000-0000號普通重型機車自上址離開。嗣於同日18時40分
    許，行經臺南市安南區海佃路2段265巷口，因違規騎車抽菸
    為警攔查，並於同日18時44分許，在上開攔查地點，測得其
    吐氣酒精濃度達每公升0.33毫克，始悉上情。
二、案經臺南市政府警察局第三分局報告偵辦。
　　　　證據並所犯法條
一、上揭犯罪事實，業據被告王楷甯於警詢及偵查中供承不諱，
    且有酒精測定紀錄表、呼氣酒精測試器檢定合格證書、車輛
    詳細資料報表、證號查詢機車駕駛人資料等各1紙、臺南市
    政府警察局舉發違反道路交通管理事件通知單2紙附卷可資
    佐證，被告犯嫌應堪認定。
二、核被告所為，係犯刑法第185條之3第1項第1款之服用酒類駕
    駛動力交通工具罪嫌。被告曾受如犯罪事實欄所載之論罪科
    刑及執行情形，有本署刑案資料查註紀錄表1份在卷可憑，
    其於有期徒刑執行完畢後5年內，故意再犯本件有期徒刑以
    上之罪，為累犯，請依刑法第47條第1項規定加重其刑。現
    今社會酒後駕車所衍生之交通事故或悲劇層出不窮，被告已
    有5次酒後駕車前科，其對於酒後駕車所致本身、道路安全
    及社會利益產生之風險置於不顧，屢次再犯，現又因酒後駕
    車為警查獲，顯然單純罰金刑或拘役或短期自由刑已不足以
    生教化功能或使被告知所警惕，請予以從重量處有期徒刑8
    月，以儆效尤。
三、依刑事訴訟法第251條第1項提起公訴。
　　此　致
臺灣臺南地方法院
中　　華　　民　　國　 110　　年　　9 　　月　　24　　日
　　　　　　　　　　　　　　　檢察官　柯 博 齡
本件證明與原本無異
中　　華　　民　　國　 110　　年　　9 　　月　　29　　日
                              書記官  王 寵 惠
所犯法條：
中華民國刑法第185條之3
駕駛動力交通工具而有下列情形之一者，處 2 年以下有期徒刑
，得併科 20 萬元以下罰金：
一、吐氣所含酒精濃度達每公升零點二五毫克或血液中酒精濃度
    達百分之零點零五以上。
二、有前款以外之其他情事足認服用酒類或其他相類之物，致不
    能安全駕駛。
三、服用毒品、麻醉藥品或其他相類之物，致不能安全駕駛。
因而致人於死者，處 3 年以上 10 年以下有期徒刑；致重傷者
，處 1 年以上 7 年以下有期徒刑。